臺灣士林地方法院民事判決　　　　　　　95年度訴字第1283號
原　　　告　丙○○
訴訟代理人　林維毅律師
被　　　告　甲○○
　　　　　　　　　　　　樓
訴訟代理人　張至剛律師
上列當事人間侵權行為損害賠償事件，本院於中華民國96年11月
21日言詞辯論終結，判決如下：
    主  文
原告之訴及假執行之聲請均駁回。
訴訟費用新台幣壹萬零玖佰元由原告負擔。
    事  實
甲、原告方面：
一、聲明：(一)被告應給付原告新台幣（下同）1,000,000 元及自
    起訴狀繕本送達被告翌日起至清償日止按年息百分之五計算
    之利息，被告並須將如附件所示道歉啟事，以16號字體，高
    22公分、寬12公分篇幅登載於蘋果日報A13 版壹日。(二)請准
    供擔保為假執行宣告。
二、陳述：
 1、被告於民國92年3 月間，遭他人於網路拍賣詐欺未遂，該他
    人為報復被告，而偽以被告名義於網路下標商品、援交及以
    不堪文字辱罵原告，被告遂向警方報案，經警方查得該他人
    於92年2 月4 日，於奇摩拍賣網申請會員帳號，使用之IP位
    置，及撥接帳號裝機地址為台北市○○街133 巷32號9 樓即
    原告住所等情，被告因而認該他人即係原告，而對原告提出
    偽造私文書、詐欺及加重誹謗之告訴。惟原告並無為上開行
    為，而實係原告之電腦曾遭木馬程式入侵，上開行為應係「
    駭客」所為。
 2、被告為坐實原告曾向其詐欺之指訴以達勝訴之目的，竟於93
    年10月間，拿原告著作中所附原告與訴外人司馬中原及李鴻
    禧的合照 (下稱系爭合照)， 向蘋果日報偽稱「原告當初為
    取信於被告，還寄原告與作家司馬中原及教授李鴻禧的合照
    給被告」 (下稱該段文字)， 惟原告從未與被告聯絡，更無
    寄系爭合照之事，被告竟以此虛構事實誹謗原告；蘋果日報
    於93年10月6 日之A13 版刊登「麻辣教師詐網友判刑」一文
    中，即刊出該段文字，致原告名譽嚴重受損，爰依民法第18
    4 條第1 項前段、第195 條第1 項規定請求被告應給付原告
    精神慰撫金1,000,000 元及法定遲延利息。被告並須於蘋果
    日報刊登道歉啟示，以澄清原告不曾為取信於被告，郵寄系
    爭合照給被告之不實事實。
乙、被告方面：
一、聲明：原告之訴駁回。
二、陳述：
 1、原告在網路上以被告名義援交等行為，妨害被告名譽及信用
    ，造成被告名譽損害，業經台北地方法院93年度訴字第588
    號判決原告有期徒刑6 月，並經執行罰金完畢，民事訴訟部
    分亦經台北地方法院以94年度訴字第361 號判決原告應賠償
    被告20萬元，可見本件並無原告所謂其電腦被駭客入侵之事
    。
 2、被告從未向蘋果日報記者即訴外人乙○○表示「丙○○（即
    原告）當初為取信於她（即被告），還寄其與作家司馬中原
    及教授李鴻禧的合照給她（即被告）。」
 3、92年2 月間原告上網詐財，以及冒用被告名義上網援交涉及
    刑案，原告赴刑事警察局應訊後，在92年4 月10日傳送給另
    一被詐財之被害人曾逸珊電子郵件，曾逸珊於次日轉寄給被
    告，被告再轉寄給蘋果日報記者乙○○。是被告以電子郵件
    聯絡蘋果日報記者之時間，遠在92年2 月原告涉及刑案之後
    ，且原告係以曾逸珊為澄清或取信之對象，被告並非原告想
    取信之對象，則被告無由為蘋果日報記者所刊載與事實稍有
    不符之報導負責。
    理  由
一、原告主張被告因被人於網路上詐騙及冒名援交，經警查得網
    路IP位置及撥接帳號裝機地址係原告之地址，故對原告提出
    民、刑事訴訟；而被告為坐實對原告之指訴，於93年10月間
    向蘋果日報記者乙○○表示「丙○○（即原告）當初為取信
    於她（即被告），還寄其與作家司馬中原及教授李鴻禧的合
    照給她（即被告）。」，但原告並無寄上述合照給被告之事
    ，可見被告以虛偽事實誹謗原告云云，被告則以伊從未向蘋
    果日報記者乙○○表示上開之事等語，資為抗辯。
二、兩造對於蘋果日報於93年10月6 日在「麻辣教師詐網友判刑
    」一文中刊登該段文字之事實，並不爭執，復有該剪報在卷
    可憑 (附臺灣臺南地方法院卷第6 頁)， 見如果被告於93年
    10月6 日上午8 時許寄上述合照給蘋果日報，該報不可能於
    同日早上即登出系爭合照，是蘋果日報究竟如何取得系爭合
    照乙事，並非如前開回函所云係被告於93年10月6 日在電子
    郵件中所寄給該報者。是系爭事實尚屬不明，而本件被告既
    否認有寄照片給蘋果日報記者乙事，且該段文字係蘋果日報
    記者所撰寫，而非出自被告之手，本件自應由原告舉證蘋果
    日報所刊登之該段文字與事實相符，而不能單以第三人所撰
    寫之文字推認確係被告所為；然本件原告僅在訴訟中將訴訟
    告知蘋果日報及乙○○，而並未舉證蘋果日報之該段文字所
    述確實出於被告之行為，則原告主張是被告虛構事實、誹謗
    原告云云，難認已盡舉證責任，故其主張並不足採，是原告
    請求被告賠償精神慰撫金及刊登道歉啟事，並無理由，不能
    准許，其宣告假執行之聲請亦失依據，均應予駁回。
四、末按，法院為終局判決時，應依職權為訴訟費用之裁判。民
    事訴訟法第87條第1 項定有明文。查本件原告之訴為無理由
    ，訴訟費用10,900元應由原告負擔。
五、本件事證已臻明確，兩造其餘攻擊防禦方法及舉證，核與判
    決無影響，毋庸一一論列，併此敘明。
六、據上論結：本件原告之訴為無理由，依民事訴訟法第78條，
    判決如主文。
中　　華　　民　　國　　96　　年　　12　　月　　12　　日
                  民事第二庭  法  官  俞慧君
以上正本證明與原本無異。
如對本判決上訴，應於判決送達後20日內向本院提出上訴狀。
中　　華　　民　　國　　96　　年　　12　　月　　17　　日
                              書記官  楊錫芬
